臺灣板橋地方法院刑事判決　　　　　　　 96年度訴字第119號
公　訴　人　臺灣板橋地方法院檢察署檢察官
被　　　告　甲○○
　　　　　　　　　　（現另案於臺灣臺北監獄臺北分監執行）
上列被告因違反毒品危害防制條例案件，經檢察官提起公訴（九
十五年度毒偵字第六四八八號），被告於準備程序中對被訴事實
為認罪之陳述，本院合議庭裁定由受命法官獨任行簡式審判程序
，判決如下：
    主  文
甲○○施用第一級毒品，累犯，處有期徒刑捌月。扣案之第一級
毒品海洛因壹包（淨重零點零伍公克，含難以析離之外包裝袋壹
個）沒收併銷燬之。
    事  實
一、甲○○(一)曾因施用毒品案件，經本院以九十二年度毒聲字第
    一八二六號裁定送觀察勒戒，認無繼續施用毒品傾向，於民
    國九十二年六月二十七日執行完畢釋放出所，由臺灣板橋地
    方法院檢察署檢察官於九十二年六月三十日以九十二年度毒
    偵字第一九○七號不起訴處分確定。(二)又因施用毒品案件，
    經本院以九十三年度訴字第一四七八號判決判處有期徒刑七
    月確定，於九十四年七月十三日執行完畢。(三)因違反洗錢防
    制法案件，經本院以九十四年度簡字第二七二五號判決判處
    有期徒刑三月確定，於九十五年二月十八日執行完畢（構成
    累犯）。(四)復因施用毒品案件，經本院以九十五年度訴字第
    八三號判決判處有期徒刑九月，經臺灣高等法院以九十五年
    度上訴字第一二四八號判決駁回上訴確定，現於臺灣臺北監
    獄臺北分監執行。明知海洛因經毒品危害防制條例列為第一
    級毒品，不得施用、持有，竟於觀察勒戒執行完畢釋放後五
    年內之九十五年九月十六日二十一時許，在其位於臺北縣樹
    林市○○○街六四巷十號住處內，將海洛因摻水放入注射針
    筒內注射至體內之方式，施用第一級毒品一次。嗣於同日二
    十一時三十五分許，在上址為警查獲，扣得其所有供施用之
    第一級毒品海洛因一包（淨重零點零五公克）。
二、案經臺北縣政府警察局樹林分局報請臺灣板橋地方法院檢察
    署檢察官偵查起訴。
    理  由
一、訊據被告甲○○對於施用第一級毒品之犯行坦承不諱，經警
    採尿送驗結果呈海洛因代謝物嗎啡類陽性反應，有臺灣檢驗
    科技股份公司九十五年十月十二日濫用藥物尿液檢驗報告一
    紙可按。扣案之白粉一包，經送法務部調查局鑑定，確含第
    一級第六項毒品海洛因成分，淨重零點零五公克，有該局九
    十五年十月二十四日調科壹字第○九五二三○二九四五○號
    鑑定書附卷可按，被告自白核與事實相符。被告曾因施用毒
    品案件，經本院以九十二年度毒聲字第一八二六號裁定送觀
    察勒戒，認無繼續施用毒品傾向，於九十二年六月二十七日
    執行完畢釋放出所，由臺灣板橋地方法院檢察署檢察官於九
    十二年六月三十日以九十二年度毒偵字第一九○七號不起訴
    處分確定，有臺灣高等法院被告前案紀錄表可按，被告於觀
    察勒戒執行完畢釋放五年內再犯本件施用毒品犯行，堪以認
    定。
二、按海洛因係屬毒品危害防制條例第二條第二項第一款所規定
    之第一級毒品，核被告甲○○所為，係犯毒品危害防制條例
    第十條第一項之施用第一級毒品罪。被告施用前、後持有毒
    品之低度行為，應為施用之高度行為所吸收，不另論罪。被
    告有事實欄一、(二)、(三)受有期徒刑執行完畢等情，有臺灣高
    等法院被告全國前案紀錄表一份在卷可證，其於五年內故意
    再犯本件有期徒刑以上之罪，為累犯，應依刑法第四十七條
    第一項規定加重其刑。爰審酌被告前已因施用毒品，經觀察
    勒戒後而獲不起訴處分之寬典，復因施用毒品而負刑責，猶
    應知所惕勵，對於施用毒品之違法性及可罰性，應有明確而
    強烈之認識，詎仍不知悛悔，復行施用第一級毒品海洛因，
    戕害自己身心健康，兼衡其智識程度、犯罪動機、目的、施
    用次數僅為一次，及犯罪後自承施用毒品犯行，犯後態度良
    好等一切情狀，量處如主文所示之刑，以示懲儆。扣案之海
    洛因一包（淨重零點零五公克），為查獲之第一級毒品海洛
    因，依毒品危害防制條例第十八條第一項前段沒收銷燬之（
    包裝上開毒品之包裝袋，其與毒品於物理外觀上附合而難予
    析離，且如強予析離至完全無殘渣留存，將耗費相當之時間
    、人力與經費，於經濟上顯無實益，是依社會一般通念，堪
    認該包裝袋已與查獲之毒品結合成為一體而無從強加析離，
    是海洛因既屬毒品危害防制條例十八條第一項前段所規定之
    違禁物，其外包裝袋自亦應併予沒收銷燬之，附此敘明）。
三、末按除被告所犯為死刑、無期徒刑、最輕本刑為三年以上有
    期徒刑之罪或高等法院管轄第一審案件者外，於前條第一項
    程序進行中，被告先就被訴事實為有罪之陳述時，審判長得
    告知被告簡式審判程序之旨，並聽取當事人、代理人、辯護
    人及輔佐人之意見後，裁定進行簡式審判程序，刑事訴訟法
    第二百七十三條之一第一項定有明文。查本件被告係犯毒品
    危害防制條例第十條第一項之施用第一級毒品罪，法定本刑
    非最輕本刑為三年以上有期徒刑之罪，且被告就被訴事實為
    有罪之陳述，經告知被告簡式審判程序之旨，被告及公訴人
    對於本件改依簡式審判程序審理亦均表示無意見，是本院即
    依前揭刑事訴訟法規定，裁定本件進行簡式審判程序，附此
    敘明。
據上論斷，應依刑事訴訟法第二百七十三條之一第一項、第二百
九十九條第一項前段，毒品危害防制條例第十條第一項、第十八
條第一項前段、第二十三條第二項，刑法第十一條前段、第四十
七條第一項，判決如主文。
本案經檢察官林俊儀到庭執行職務
中　　華　　民　　國　　96　　年　　1 　　月　　31　　日
                  刑事第九庭    法　官  絲鈺雲
以上正本證明與原本無異
如不服本判決應於送達後10日內向本院提出上訴狀
                                書記官　蔡美如
中　　華　　民　　國　　96　　年　　2 　　月　　1 　　日
附錄本案論罪科刑法條全文：
毒品危害防制條例第十條
施用第一級毒品者，處六月以上五年以下有期徒刑。
施用第二級毒品者，處三年以下有期徒刑。
